# 拟上市主体前两年存在子公司，第三年不存在子公司，如何披露合并报告

提问人：chelsea1105 时间：2011-11-16 16:45:18
拟上市主体前两年存在子公司，第三年不存在子公司，如何披露合并报告

回答人：chenyiwei
按照控制关系存在和消失的实际情况反映。申报财务报表中应提供前两年的合并报表，但第三年只有母公司个别报表。附注中披露合并范围的变动情况以及期末不编制合并报表的原因。 另外，如果子公司是在第三年年度中间不再纳入合并范围的，则第三年仍应有合并利润表和合并现金流量表。